【裁判字號】    94,訴,2833
【裁判日期】    950208
【裁判案由】    槍砲彈藥刀械管制
【裁判全文】
臺灣板橋地方法院刑事判決              94年度訴字第2833號
公  訴  人  臺灣板橋地方法院檢察署檢察官
被      告  乙○○
                    （現寄押於國防部北部地方軍事看守所）
指定辯護人  本院公設辯護人  甲○○
上列被告因違反槍砲彈藥刀械管制條例案件，經檢察官提起公訴
（九十四年度偵字第一六八一六號），本院判決如下：
    主  文
乙○○未經許可，持有可發射子彈具有殺傷力之改造手槍，處有
期徒刑參年貳月，併科罰金新臺幣參萬元，罰金如易服勞役，以
新臺幣玖佰元即銀元參佰元折算壹日。扣案具殺傷力之仿ＢＥＲ
ＥＴＴＡ廠半自動手槍製造之改造手槍壹枝（含彈匣貳個，槍枝
管制編號0000000000號）、具殺傷力之土造子彈陸顆
（具直徑約九ｍｍ之金屬彈頭），均沒收之。
    事  實
一、乙○○（於民國九十四年八月十六日因案待執行停役）明知
    未經許可不得持有可發射子彈具有殺傷力之各式槍砲及子彈
    ，於民國九十四年十月一日下午七時許，在臺北縣中和市○
    ○路十四之八號三樓友人范文慶（另追查中）住處，見有可
    發射子彈具殺傷力之仿ＢＥＲＥＴＴＡ廠半自動手槍製造之
    金屬槍身、土造金屬滑套、土造金屬槍管組合而成之改造手
    槍一枝（含彈匣二個，槍枝管制編號0000000000
    號）及具殺傷力之口徑九ｍｍ制式子彈一顆、土造子彈八顆
    （具直徑約九ｍｍ之金屬彈頭），竟因好奇心驅使，將之攜
    帶外出而無故持有之。嗣於同日下午七時三十分許，為警在
    臺北縣中和市○○路三三二號前查獲，並當場於乙○○身上
    起出前開具殺傷力之改造手槍一枝及制式子彈一顆、土造子
    彈八顆。
二、案經臺北縣警察局新店分局報請臺灣板橋地方法院檢察署檢
    察官偵查起訴。
    理  由
一、上揭犯罪事實，迭據被告乙○○於警詢、偵查、本院準備程
    序及審理中供承不諱，並有仿ＢＥＲＥＴＴＡ廠半自動手槍
    製造之金屬槍身、土造金屬滑套、土造金屬槍管組合而成之
    改造手槍一枝（含彈匣二個，槍枝管制編號0000000
    000號）及具殺傷力之口徑九ｍｍ制式子彈一顆、土造子
    彈八顆（具直徑約九ｍｍ金屬彈頭）扣案可資佐證及上開槍
    彈照片二張附卷可稽。而上開扣案之改造手槍一枝、制式子
    彈一顆、土造子彈八顆，經送請內政部警政署刑事警察局鑑
    定結果，送鑑之改造手槍一枝（含彈匣二個，槍枝管制編號
    為0000000000號），係仿ＢＥＲＥＴＴＡ廠半自
    動手槍製造之金屬槍身、土造金屬滑套、土造金屬槍管組合
    而成之改造手槍，機械性能良好，可擊發適用子彈，認具殺
    傷力；送鑑之制式子彈一顆，認係口徑九ｍｍ（九乘以十九
    ｍｍ）制式子彈，認具殺傷力；送鑑之改造子彈八顆（具直
    徑約九ｍｍ之金屬彈頭），經採樣二顆試射，均可擊發，認
    均具殺傷力等情，亦有內政部警政署刑事警察局九十四年十
    月二十日刑鑑字第０九四０一五一七七六號槍彈鑑定書一份
    在卷可參，足認被告之自白與事實相符，洵堪採為認定事實
    之依據。事證明確，被告犯行，洵堪認定。
二、核被告乙○○所為，係犯槍砲彈藥刀械管制條例第八條第四
    項之未經許可持有可發射子彈具有殺傷力之改造槍枝罪及同
    條例第十二條第四項之未經許可持有子彈罪。又被告同時持
    有改造手槍及子彈，以一持有行為而觸犯二種罪名，為想像
    競合犯，應依刑法第五十五條前段規定，從一較重之未經許
    可持有可發射子彈具有殺傷力之改造手槍罪處斷。又指定辯
    護人雖為被告辯護稱其應符合槍砲彈藥刀械管制條例第十八
    條第四項減刑之規定等語，惟按槍砲彈藥刀械管制條例第十
    八條第一項係規定自首之情形，並依其是否已將槍械、彈藥
    移轉他人持有，而分別規定：未經移轉持有者，應報繳其持
    有之全部槍械、彈藥；已移轉持有者，應據實供述全部槍械
    、彈藥之來源或去向，並因而查獲，始能減免其刑。第四項
    係規定自白之情形，必須於偵查或審判中自白，並供述全部
    槍械、彈藥之來源及去向，因而查獲或因而防止重大危害治
    安事件之發生者，始能減免其刑。第四項既謂「並」供述全
    部槍砲、彈藥、刀械之來源「及」「去向」，自係指已將槍
    械、彈藥移轉與他人持有之情形而言，不包括仍為自己持有
    之情形在內，此觀同條第一項後段係指已移轉他人持有之情
    形始有「去向」可明，最高法院九十年度台上字第三五六一
    號判決意旨可資參照，是本案被告既係因自己持有具殺傷力
    之改造手槍及子彈而為警查獲，欠缺槍砲彈藥刀械管制條例
    第十八條第四項所規定「並」供述全部槍砲、彈藥、刀械去
    向之要件，而與該條項規定之要件不符，自無法援引該條項
    之規定予以減刑，附此敘明。爰審酌槍枝、彈藥之非法製造
    、寄藏、持有及流通等，危害人身安全及社會秩序至鉅，而
    為國法懸為厲禁，並經各類教育及傳媒宣導週知歷數十年，
    被告應無不知之理，詎猶未經許可持有槍枝、子彈，藐視公
    共規範，欠缺守法觀念，甚為可訾，應予非難，兼衡被告持
    有槍枝、子彈之數量，及其素行、犯罪動機、目的、手段、
    犯罪後坦承犯行，態度尚稱良好，且未曾將之持以犯罪等一
    切情狀，量處如主文所示之刑，並就罰金部分諭知易服勞役
    之折算標準。
三、扣案之仿ＢＥＲＥＴＴＡ廠半自動手槍製造之金屬槍身、土
    造金屬滑套、土造金屬槍管組合而成之改造手槍一枝（含彈
    匣二個，槍枝管制編號0000000000號）、土造子
    彈六顆，經送請內政部警政署刑事警察局鑑定結果，認均具
    殺傷力，有內政部警政署刑事警察局九十四年十月二十日刑
    鑑字第０九四０一五一七七六號槍彈鑑定書一份在卷可佐，
    屬違禁物，不問屬於犯人與否，均應依刑法第三十八條第一
    項第一款規定宣告沒收。又扣案具殺傷力之口徑九ｍｍ制式
    子彈一顆、土造子彈二顆（具直徑約九ｍｍ之金屬彈頭），
    已因送請內政部警政署刑事警察局鑑定時試射擊發而喪失效
    用，所遺留之彈頭及彈殼，非屬違禁物，又非被告所有，已
    經被告供陳在卷，爰無從併予宣告沒收。另警方於被告身上
    起出之改造子彈二顆，經送請內政部警政署刑事警察局鑑定
    結果，認均係由玩具金屬彈殼加裝直徑約八點五ｍｍ之金屬
    彈頭改造而成之改造子彈，採樣一顆試射，可擊發，惟其發
    射動能甚微，認不具殺傷力，有內政部警政署刑事警察局九
    十四年十月二十日刑鑑字第０九四０一五一七七六號槍彈鑑
    定書一份附卷可憑，非屬違禁物，又非被告所有，自無從併
    予宣告沒收；而警方於臺北縣中和市○○路十四之八號三樓
    范文慶住處起出之瓦斯推動手槍一枝、彈匣一個、手提圓盤
    電磨機一臺、鐵製固定座一個、木質固定座一個、游標尺一
    只、固定鉗一支、撥線鉗二支、針口鉗一支、十字起子一支
    、迷你電鑽一臺、萬用針油一瓶、挫刀一支、瓦斯手槍用鋼
    珠二十一顆、安非他命一包、吸食器一組，均無積極證據足
    認與本案犯罪有涉，自亦無從併予宣告沒收，附此敘明。
據上論斷，應依刑事訴訟法第二百九十九條第一項前段，槍砲彈
藥刀械管制條例第八條第四項、第十二條第四項，刑法第十一條
前段、第五十五條、第四十二條第二項、第三十八條第一項第一
款，罰金罰鍰提高標準條例第二條，現行法規所定貨幣單位折算
新臺幣條例第二條，判決如主文。
本案經檢察官黃怡華到庭執行職務。
中    華    民    國  九十五  年    二    月    八    日
                      刑事第十九庭  審判長法  官  白光華
                                          法  官  楊志雄
                                          法  官  曾淑娟
上列正本證明與原本無異。
如不服本判決，應於判決送達後十日內向本院提出上訴狀（應附
繕本），上訴於臺灣高等法院。
                                          書記官  陳金鳳
中    華    民    國  九十五  年    二    月    八    日
附錄本案論罪科刑法條全文：
槍砲彈藥刀械管制條例第八條：
未經許可，製造、販賣或運輸鋼筆槍、瓦斯槍、麻醉槍、獵槍、
空氣槍或第四條第一項第一款所定其他可發射金屬或子彈具有殺
傷力之各式槍砲者，處無期徒刑或五年以上有期徒刑，併科新臺
幣一千萬元以下罰金。
未經許可，轉讓、出租或出借前項所列槍枝者，處五年以上有期
徒刑，併科新臺幣一千萬元以下罰金。
意圖供自己或他人犯罪之用，而犯前二項之罪者，處無期徒刑或
七年以上有期徒刑，併科新臺幣一千萬元以下罰金。
未經許可，持有、寄藏或意圖販賣而陳列第一項所列槍枝者，處
三年以上十年以下有期徒刑，併科新臺幣七百萬元以下罰金。
第一項至第三項之未遂犯罰之。
槍砲彈藥刀械管制條例第十二條
未經許可，製造、販賣或運輸子彈者，處一年以上七年以下有期
徒刑，併科新臺幣五百萬元以下罰金。
未經許可，轉讓、出租或出借子彈者，處六月以上五年以下有期
徒刑，併科新臺幣三百萬元以下罰金。
意圖供自己或他人犯罪之用，而犯前二項之罪者，處三年以上十
年以下有期徒刑，併科新臺幣七百萬元以下罰金。
未經許可，持有、寄藏或意圖販賣而陳列子彈者，處五年以下有
期徒刑，併科新臺幣三百萬元以下罰金。
第一項至第三項之未遂犯罰之。


司法院資訊處製作；財團法人民間司法改革基金會備份。
